【裁判字號】    99,審消債更,232
【裁判日期】    990917
【裁判案由】    聲請更生程序
【裁判全文】
臺灣高雄地方法院民事裁定         99年度審消債更字第232號
聲  請  人  甲○○
上列當事人因消費者債務清理事件聲請更生，本院裁定如下：
    主  文
聲請駁回。
聲請費用由聲請人負擔。
    理  由
一、按消費者債務清理條例所稱消費者，指五年內未從事營業活
    動或從事小規模營業活動之自然人。前項小規模營業指營業
    額平均每月新臺幣（下同）20萬元以下者，消費者債務清理
    條例（下稱本條例）第2 條第1 、2 項定有明文。次按本條
    例，第2 條第1 項所定之五年期間，自聲請更生或清算前一
    日回溯五年計算之；第二項所定之營業額，以五年內之營業
    總額除以實際營業月數計算，此參本條例第4 條規定甚明。
    再按聲請更生或清算不合程式或不備其他要件者，法院應以
    裁定駁回之，但其情形可以補正者，法院應定期間先命補正
    ，本條例第8 條亦有明文。
二、本件聲請人向本院聲請更生，雖主張：其有不能清償債務之
    虞，前已提出債權人清冊，以書面向最大債權金融機構請求
    共同協商債務清償方案，協商成立，惟因不可歸責於聲請人
    之事由致履行原協商內容顯有重大困難，且未經法院裁定開
    始清算程序或宣告破產，爰請求准予更生等語。經查：依據
    本條例施行細則第3 條第2 項規定：「債務人為公司或其他
    營利法人之負責人，無論是否受有薪資，均視為自己從事營
    業活動。其營業額依該公司或其他營利法人之營業額定之。
    」。聲請人為高昌行負責人，而高昌行雖已於民國95年7 月
    20日申請停業，然該行自聲請人聲請更生前一日（即99年6
    月23日）起回溯五年即94年7 月至95年7 月間每月營業額約
    為330,990 元（聲請前5 年之每月營業額計算式：793,368
    ＋824,438 ＋705,171 ＋1,979,893 ＝4,302,870/13個月＝
    330,990 ），有財政部臺灣省南區國稅局高雄縣分局99年8
    月13日、9 月11日南區國稅高縣一字第0990048743號函、
    0990053955號函及附件營業人銷售額與稅額申報書在卷可稽
    ，是本件聲請人於聲請更生前5 年內營業期間每月營業額既
    已超過20萬元，當非得適用本條例聲請更生之消費者，其聲
    請更生不合程式，且上開欠缺又屬無從補正，依上說明，自
    應駁回其更生聲請，爰裁定如主文。
中    華    民    國    99    年    9     月    17    日
                  民事第四庭法  官  黃宏欽
正本係照原本作成。
如不服本裁定，應於裁定送達後10日內，以書狀向本院提出抗告
，並繳納抗告費新臺幣1千元。
中    華    民    國    99    年    9     月    17    日
                            書記官  葉姿敏

司法院資訊處製作；財團法人民間司法改革基金會備份。
